【裁判字號】    99,抗,557
【裁判日期】    990628
【裁判案由】    撤銷緩刑
【裁判全文】
臺灣高等法院臺中分院刑事裁定           99年度抗字第557號
抗  告  人
即受刑人    甲○○
上列抗告人因撤銷緩刑案件，不服臺灣南投地方法院民國99年5
月25日第一審裁定（99年度審撤緩字第16號）提起抗告，本院裁
定如下：
    主  文
抗告駁回。
    理  由
一、本件抗告人即受刑人甲○○（下稱受刑人）抗告意旨略以：
    伊家中尚有幼兒需要扶養，且經過本案後伊已真心改過，請
    維持緩刑之判決等語。
二、按受緩刑之宣告而有下列情形之一，足認原宣告之緩刑難收
    其預期效果，而有執行刑罰之必要者，得撤銷其宣告：一、
    緩刑前因故意犯他罪，而在緩刑期內受6月以下有期徒刑、
    拘役或罰金之宣告確定者。二、緩刑期內因故意犯他罪，而
    在緩刑期內受6月以下有期徒刑、拘役或罰金之宣告確定者
    。三、緩刑期內因過失更犯罪，而在緩刑期內受有期徒刑之
    宣告確定者。四、違反第74條第2項第1款至第8款所定負擔
    情節重大者，刑法第75條之1定有明文。經查：本件受刑人
    因違反毒品危害防制條例案件，經南投地方法院以98年度審
    訴字第359號判處有期徒刑7月，嗣經本院以98年度上訴字第
    1969號判決判處上訴駁回，併諭知緩刑5年，於98年11月10
    日確定在案。然受刑人於緩刑前即98年2月16日故意再因違
    反毒品危害防制條例案件，經南投地方法院以98年度訴字第
    433號判決判處有期徒刑6月，嗣上訴經本院以99年度上訴字
    第309號上訴駁回，於99年3月19日確定。有上開判決書正本
    各1份及臺灣高等法院被告前案紀錄表1份在卷足稽。是受刑
    人確有於緩刑期前因故意犯他罪，而在緩刑期內受6月以下
    有期徒刑宣告確定之情形，應堪認定。再者，受刑人所犯兩
    案同屬施用一級毒品，所犯罪名相同，且所犯時間一為98年
    2月16日、一為98年3月16日，有上開判決書附卷可考，二次
    犯行時間相距約一個月而已，相距甚短，顯見其不知悔改自
    新，自身反省能力不足，其所犯施用第一級毒品罪所宣告之
    緩刑難收其預期效果，有執行之必要。至於其抗告意旨所述
    之家庭因素云云，固值堪閔，惟尚難認有不予撤銷緩刑之事
    由。綜上，原審法院審酌上情，認受刑人上開緩刑之宣告，
    已難收其預期之效果，而確有執行刑罰之必要。依刑法第75
    條之1第1項第1款撤銷緩刑宣告，於法洵無不合，本件抗告
    並無理由，應予駁回。
三、據上論結，應依刑事訴訟法第412條，裁定如主文。
中    華    民    國    99    年    6     月    28    日
            刑事第三庭  審判長法  官  王  增  瑜
                              法  官  廖  柏  基
                              法  官  吳  進  發
以上正本證明與原本無異。
不得抗告。
                              書記官  呂  安  茹
中    華    民    國    99    年    6     月    28    日

司法院資訊處製作；財團法人民間司法改革基金會備份。
